# 请教陈老师模拟财务报表问题

提问人：0020 时间：2017-01-12 15:12:51
陈老师：您好！ A上市公司主营地产业务，欲间接收购B公司。B公司是一家钢铁贸易公司，有一块地，计划建设物流园，由于资金问题一直未建成。B公司股东为C公司和D公司，C公司账面主要是对B公司的长期股权投资，没有其他经营业务，持有B公司40%股权，B公司另一股东D为国有企业，现在C 公司计划先把B公司国有股东D的股权全部收购过来（ 16 年12.31完成收购），把B 公司变为全资子公司，然后A公司再收购C公司全部股权，从而间接控制B公司（这次收购不构成重大资产重组）。由于A公司目标是收购B公司的土地，因此要求B公司在 12 月 31 日前把除土地外的其他资产负债全部剥离给原股东，所有经营业务也由原股东带走，剥离后B公司账面只留下土地、货币资金、股东往来和净资产、请问：C 公司如何编制 12 月 31 日模拟合并财务报表（会计期间假设为 2015 年和2016 年两年）？由于 12 月 31 日前C并不控制B，是不是模拟C在合并期间已经控制B，并且合并期间内B已经按照 2016 年 12 月 31 日情况进行剥离？编制合并报表是否按照非同一控制下？还是假设过去C 已经控制了B，按照同一控制下企业合并编制？ 谢谢陈老师。

回答人：chenyiwei
因为上述各步骤都是互相关联的一揽子交易，因此在编制该备考合并报表的假设中，可以假设在 2015 年年初已完成此处所述的所有交易步骤，A已经取得C的 100 ％股权，B的原有业务已被剥离，账面上仅剩土地。相应地，这不是企业合并而是资产购买。该土地按预定收购价格反映在备考报表中。